臺灣臺中地方法院刑事裁定　　　　　　　100年度簡抗字第1號
抗　告　人
即　被　告　賴美伶
　　　　　　張哲維
上列抗告人即被告等因違反稅捐稽徵法案件，不服本院臺中簡易
庭中華民國99年12月10日99年度中簡字第1900號裁定，提起抗告
，本院管轄之第二審合議庭裁定如下：
    主    文
抗告駁回。
    理    由
一、抗告意旨略以：所謂「有辨別事理能力」之人不代表瞭解法
    律程序，尚不得以其代收即認定被告已收受送達而起算上訴
    期間。又上訴期間之計算，依常理應扣除假日方為合理。況
    抗告人當初係基於人情，始同意由曾正榮之配偶方秀姈之名
    義代為申報，抗告人不懂法律程序，為此提起抗告等語
二、原審裁定意旨認：(一)按提起上訴，應於送達判決後10日內為
    之；原審法院認為上訴不合法律上之程式或法律上不應准許
    或其上訴權已經喪失者，應以裁定駁回，刑事訴訟法第349
    條、第362 條前段規定甚明。上開規定於對於簡易判決不服
    提起上訴者，亦準用之，同法第455 條之1 第3 項亦定有明
    文。又按送達於住居所、事務所或營業所不獲會晤應受送達
    人者，得將文書付與有辨別事理能力之同居人或受僱人，刑
    事訴訟法第62條準用民事訴訟法第137 條第1 項規定甚明。
    再關於不變期間之計算，當事人郵遞上訴或抗告等書狀者，
    應以書狀到達法院之日，為提出於法院之日（最高法院69年
    臺抗字第236 號判例參照）。(二)經查，抗告人即被告（下稱
    被告）賴美伶、張哲維因違反稅捐稽徵法案件，經本院臺中
    簡易庭於99年8 月11日以99年度中簡字第1900號簡易判決，
    並於99年8 月19日將判決正本送達於抗告人賴美伶、張哲維
    之住所即「臺中市○區○○街7 號」，因不獲會晤抗告人，
    故將判決正本付與有辨別事理能力之同居人溫孟（即賴美
    伶之母、張哲維之岳母），有送達證書2 紙可證，而被告之
    上訴期間為10日，應自判決書送達之翌日即同年8 月20日起
    算【且被告2 人之住所地係在臺中市（指縣市合併前）無庸
    扣除在途期間】，計至99年8 月30日即已屆滿（原至同年8
    月29日屆滿，因末日為星期日，故以次日代之，惟被告2 人
    遲至99年8 月31日始向本院提出上訴，亦有刑事聲明上訴狀
    所蓋本院收發室收件戳章為憑，是被告2 人之上訴顯已逾期
    ，其上訴違背法律上之程式，應予駁回等語。
三、按送達文書，除刑事訴訟法有特別規定外，準用民事訴訟法
    之規定；又期間之計算，依民法之規定，刑事訴訟法第62條
    、第65條分別定有明文。又按送達於住居所、事務所或營業
    所不獲會晤應受送達人者，得將文書付與有辨別事理能力之
    同居人或受僱人，民事訴訟法第137 條第1 項定有明文。故
    法院文書送達於住居所、事務所或營業所，而不獲會晤應受
    送達人時，將文書付與有辨別事理能力之同居人或受僱人者
    ，與付與應受送達人有同一之效力（最高法院83年度台抗字
    第11號民事判決要旨參照），故上開學理所稱「補充送達」
    規定，與該同居人或受僱人是否熟稔法律程序無涉。再按以
    日、星期、月或年定期間者，以期間末日之終止，為期間之
    終止；又按於一定期日或期間內，應為意思表示或給付者，
    其期日或其期間之末日，為星期日、紀念日或其他休息日時
    ，以其休息日之次日代之，民法第121 條第1 項、第122 條
    分別定有明文。故關於期間之計算，係連續不間斷算至末日
    ，僅於末日為星期日紀念日或其他休息日（如現行週休2 日
    之星期六），始以次日（如遇星期日則再順延1 日）代之。
四、經查，本院臺中簡易庭99年8 月11日99年度中簡字第1900號
    簡易判決正本，業於99年8 月19日向被告賴美伶、張哲維之
    住所即「臺中市○區○○街7 號」為郵務送達，並由溫孟
    （即賴美伶之母、張哲維之岳母）收受，完成送達乙情，有
    被告2 人之個人基本資料查詢結果及送達證書2 紙在卷可憑
    （見原審卷第8 、9 、21、25頁）。而被告2 人上訴期間為
    10 日 ，自判決書送達之翌日即99年8 月20日起算，且被告
    2 人之住所地係在臺中市（指縣市合併前），無庸扣除在途
    期間，故計至期間末日即99年8 月29日原已屆滿，惟當日為
    星期日，故以次日即99年8 月30日代之。惟被告2 人均遲至
    99年8 月31日始向本院提出上訴，有刑事聲明上訴狀上所蓋
    本院收發室收件戳章日期可憑（見原審卷第29、31頁），顯
    已逾10日之上訴法定期間，其上訴顯於法不合。從而，原審
    依刑事訴訟法第455 條之1 第3 項、第362 條規定，裁定駁
    回被告之上訴，經核於法尚無不合，本件抗告為無理由，應
    予駁回。
五、依刑事訴訟法第455 條之1 第5 項、第412 條，裁定如主文
中    華    民    國    100     年    3     月    31  日
                  刑事第九庭    審判長法  官  林靜芬
                                      法  官  楊文廣
                                      法  官  劉敏芳
以上正本證明與原本無異。
本裁定不得抗告。
                                      書記官  陳錫威
中    華    民    國   100    年    3     月    31    日